【裁判字號】    99,交抗,856
【裁判日期】    990317
【裁判案由】    違反道路交通管理處罰條例
【裁判全文】
臺灣高等法院交通事件裁定             99年度交抗字第856號
抗  告  人
即受處分人  甲○○
上列抗告人因違反道路交通管理處罰條例案件，不服臺灣臺北地
方法院，中華民國98年12月30日所為裁定（98年度交聲字第3091
號，原處分案號：臺北市交通裁決所98年7月8日北市裁催字第裁
22-AEB871987號），提起抗告，本院裁定如下：
    主  文
原裁定撤銷，發回臺灣臺北地方法院。
    理  由
一、原裁定意旨略以：受處分人甲○○經警舉發其所有車號KEY-
    192號重型機車之駕駛人，於民國97年12月24日8時49分許，
    在捷運中山站線形公園，有機車行駛人行道及拒絕停車接受
    稽查而逃逸之違規行為，原處分機關調查結果，認受處分人
    確有前開違規行為，乃依道路交通管理處罰條例第45條第 6
    款、第60條第1項、第63條第1項第1款、處理細則第44條第1
    項暨基準表之規定，共裁處受處分人罰鍰新台幣（下同）7,
    800元之罰鍰並記違規點數2點。受處分人雖辯稱：當日之機
    車駕駛人為張錦平，然其未遇警察攔停，何來所謂拒絕接受
    停車稽查而逃逸云云，惟車號KEY-192 號重型機車之駕駛人
    當日違規經過情形，業據警察吳政叡證述綦詳，而受處分人
    經合法傳喚並未到庭，且未就證人吳政叡之舉發有誤提出相
    關證據以供調查，因認車輛所有人即受處分人確有「違規行
    駛人行道，且經員警攔停時拒絕停車接受稽查而逃逸」之違
    規。是原處分機關所為裁罰，核無違誤，受處分人之異議為
    無理由，應予駁回等語。
二、抗告人即受處分人甲○○抗告意旨略稱：抗告人及駕駛人均
    未接獲開庭通知，以致未能與警察對質，且本件並無照片等
    證據，應由警察舉證確有違規情事。
三、經查：原審有傳喚抗告人甲○○到庭調查，然係依臺北市○
    ○區○○路187巷54 號樓地址送達傳票，因未能會晤應受送
    達人，將傳票寄存於所在地派出所等情，有卷附送達證書可
    據。而抗告人於聲明異議時，已載明其聯絡地址為臺北市○
    ○區○○路187巷54號2樓，上開傳票有無合法送達，尚有疑
    問。原法院未依抗告人所陳明上址傳喚抗告人，即以抗告人
    未到原法院接受調查，且未就證人吳政叡之舉發有誤提出相
    關證據以供調查，而僅憑證人吳政叡單方之證言，認定抗告
    人有違規事實，即嫌率斷，無以昭折服。抗告意旨執此指摘
    原裁定不當，為有理由；應由本院將原法院裁定撤銷，發回
    原臺灣臺北地方法院，以更為適法之調查與處置。
據上論斷，應依道路交通案件處理辦法第26條，刑事訴訟法第41
3條前段，裁定如主文。
中    華    民    國    99    年    3     月    17    日
                  刑事第二十庭審判長法  官  楊貴雄
                                    法  官  許必奇
                                    法  官  周明鴻
以上正本證明與原本無異。
不得再抗告。
                                    書記官  郭彥琪
中    華    民    國    99    年    3     月    18    日

司法院資訊處製作；財團法人民間司法改革基金會備份。
